【裁判字號】    98,上訴,152
【裁判日期】    980210
【裁判案由】    毒品危害防制條例
【裁判全文】
臺灣高等法院臺南分院刑事判決         98年度上訴字第152號
上  訴  人
即  被  告  甲○○
上列上訴人因違反毒品危害防制條例案件，不服臺灣嘉義地方法
院97年度訴字第954號中華民國97年12月31日第一審判決（起訴
案號：臺灣嘉義地方法院檢察署97年度毒偵字第1712號），提起
上訴，本院判決如下：
    主  文
上訴駁回。
    理  由
一、按刑事訴訟法第350條、第361條、第362條、第367條規定，
    不服地方法院之第一審判決而上訴者，須提出上訴書狀，並
    應敘述具體理由，此為上訴必備之程式；如所提之書狀未敘
    述上訴理由，或僅曾以言詞陳述上訴理由者，均應於上訴期
    間屆滿後二十日內補提理由書於第一審法院。第一審法院經
    形式審查，認逾期未補提上訴理由者，應定期間先命補正；
    逾期未補正者，為上訴不合法律上之程式，應以裁定駁回。
    倘已提出上訴理由，但所提非屬具體理由者，則由第二審法
    院以上訴不合法律上之程式，判決駁回。而所謂具體理由，
    必係依據卷內既有訴訟資料或提出新事證，指摘或表明第一
    審判決有何採證認事、用法或量刑等足以影響判決本旨之不
    當或違法，而構成應予撤銷之具體事由，始克當之（例如：
    依憑證據法則具體指出所採證據何以不具證據能力，或依憑
    卷證資料，明確指出所為證據證明力之判斷如何違背經驗、
    論理法則）；倘僅泛言原判決認定事實錯誤、違背法令、採
    証違法、判決不公、量刑失之過重或輕縱，而未依上揭意旨
    指出具體事由，或形式上雖已指出具體事由，然該事由縱使
    屬實，亦不足以認為原判決有何不當或違法者（例如：對不
    具有調查必要性之證據，法院未依聲請調查亦未說明理由，
    或援用證據不當，但除去該證據仍應為同一事實之認定），
    皆難謂係具體理由，而應認其上訴為不合法律上之程式（最
    高法院97年台上字第892號判決、97年台上字第3267號判決
    意旨及法院辦理刑事訴訟案件應行注意事項第162點參照）
    。
二、經查，上訴人即被告因違反毒品危害防制條例案件，經原審
    於民國97年12月31日判決後，原審判決正本於98年1月8日送
    達於被告，有送達證書1紙在卷可稽。上訴人因不服原審判
    決，於98年1月14日向原審法院具狀提起上訴，其上訴意旨
    略以：「上訴人即被告已深知毒品危害至深，並真心戒毒而
    至醫院接受美沙冬治療，又被告為減輕戒毒過程之痛苦而施
    用少量之毒品，實屬情有可原，扣案之毒品數量很少，因此
    遭起訴並判處有期徒刑9月，尚屬過重，請鈞院審酌上情，
    從輕量刑，判處被告為美沙冬之治療」等語。惟查，依上訴
    人即被告上訴狀所稱之上訴理由，僅泛稱被告已有悔過之意
    ，參加美沙冬替代療法，所扣押之毒品數量很少等情，惟就
    原審判決有何違法或不當，並無任何具體指摘，自難認被告
    上訴書狀，已敘述具體理由。又是否參加美沙冬替代療法，
    僅係關於被告犯後態度之問題，而原審判決已於理由欄三、
    二項下，審酌「被告素行不佳，因施用毒品案件而經觀察、
    勒戒及強制戒治程序，竟未思悔改，顯然缺乏禁絕毒害決心
    ，然念及施用毒品犯行係屬戕害自身健康之行為，尚未危害
    他人，且被告於本院審理中能坦承犯行，其態度尚稱良好等
    」一切情狀，因而就被告施用第一級毒品罪，量處有期徒刑
    9月，已詳為審酌被告犯後之態度，從而原審就被告所犯上
    開之罪量處上開之刑，並無過重之違誤。再者，縱令被告已
    自行參加美沙冬替代療法，亦難以原審未審酌此節，即認原
    判決採証與經驗法則及論理法則有何違背，亦難認此項事由
    「足以認為原判決有何不當或違法」，而謂係具體理由。是
    上訴人之上訴顯不合法律上之程式，爰依刑事訴訟法第367
    條前段之規定，駁回其上訴，並不經言詞辯論為之。
三、據上論斷，應依刑事訴訟法第367條前段、第372條，判決如
    主文。
中    華    民    國    98    年    2     月    10    日
                  刑事第四庭    審判長法  官  吳志誠
                                      法  官  高明發
                                      法  官  羅心芳
以上正本證明與原本無異。
如不服本判決應於收受送達後10日內向本院提出上訴書狀，其未
敘述上訴理由者，並得於提起上訴後10日內向本院補提理由書（
均須按他造當事人之人數附繕本）「切勿逕送上級法院」。
                                      書記官  蔡振豐
中    華    民    國    98    年    2     月    11    日


司法院資訊處製作；財團法人民間司法改革基金會備份。
